臺灣板橋地方法院刑事判決　　　　　　　　　　　　　九十年度簡上字第二一號
　　上 訴人 即
　　被　　　告　甲○○
右列上訴人因違反著作權法案件，不服本院九十年度板簡字第一０七０號中華民國九
十年六月二十八日第一審判決（聲請簡易判決處刑案號：九十年度偵字第五０五九號
），提起上訴，本院管轄之第二審合議庭判決如左：
    主  文
上訴駁回。
    事  實
一、上訴意旨略以：上訴人係於九十年三月五日晚上八時左右，因綽號「賢哥」之人
    在臺北縣永和市○○路二十六號對面擺設攤位，巧言僱佣上訴人幫忙代為推銷盜
    版ＶＣＤ販售而交付不特定之人，經警查獲，惟原審判決判處上訴人有期徒刑五
    月，量刑顯然太重，而上訴人經警查獲販售盜版光碟為事實，事後上訴人具有相
    當悛悔態度，協助警方查緝正犯，並指認綽號賢哥之正犯，況上訴人犯罪所得利
    益極少，且犯後坦承犯行，態度良好，應請酌予自新之機會，況目前家庭亦極困
    難，如易科罰金，金額數額亦非上訴人可以負擔，原審用法顯然並未體恤上訴人
    之困境，用法亦有違誤，殊難令上訴人甘服云云。
二、本案經本院審理結果，認第一審簡易判決認上訴人即被告甲○○違反著作權法第
    八十七條第二款之共同連續明知為侵害著作權之物意圖營利而交付罪，應依同法
    第九十三條第三款處斷，判處有期徒刑五月，如易科罰金以佰元折算一日，其
    認事用法及量刑均無不當，應予維持，並引用第一審判決書記載之事實、證據及
    理由。
三、訊據上訴人即被告坦承受綽號「賢哥」之人以每小時新台幣（下同）五百元之代
    價，在查獲地點販賣盜版光碟之事實，核與告訴人美商迪士尼企業股份有限公司
    等公司（詳如原審判決之附表）之代理人董崇明於警訊之指述情節相符，並據告
    訴人提出著作權證明文件影本二十八件在卷可稽，復有扣案之盜版影音光碟片四
    百六十八片可證，本件事證明確，被告犯行足堪認定。再查：被告於本件犯行（
    九十年三月五日）後，復於九十年四月四日，因收受贓物、行使偽造私文書及詐
    欺取財犯行，經本院以九十年度訴字第一一六八號判決判處有期徒刑八月，緩刑
    三年確定，又於同年十二月十九日，因竊盜犯行，經本院於九十一年三月十九日
    以九十一年度易字第五七八號判決判處有期徒刑十月，有上開刑事判決、臺灣高
    等法院被告全國前案紀錄表在卷可憑。被告於九十年三月五日晚間九時三十分許
    為警查獲本件販售盜版光碟，而經警訊問，並移送檢察官覆訊，經檢察官當庭裁
    定准以二萬元具保後釋放，竟未思警惕、謹言慎行，復為上開犯行，顯無改過遷
    善、自省、自制之能力，其上訴意旨仍空言犯後態度良好，請酌予自新機會，並
    指摘原審未能體恤上訴人之困境，用法違誤，求予撤銷改判緩刑或免刑之判決，
    顯無理由，自應予駁回。
據上論結，應依刑事訴訟法第四百五十五條之一第一項、第三項、第三百六十八條、
第三百七十三條，判決如主文。
本案經檢察官黃正鋼到庭執行職務
中      華      民      國      九十一      年    四    月    三十      日
                                  臺灣板橋地方法院刑事第三庭
                                      審判長法  官  郭  豫  珍
                                            法  官  劉  以  全
                                            法  官  李  幼  妃
右正本證明與原本無異。
不得上訴。
                                          書記官  強  梅  芳
中      華      民      國      九十一      年    五    月      一      日
附錄本案論罪科刑法條全文
著作權法第八十七條
有左列情形之一者，除本法另有規定外，視為侵害著作權或製版權：
一、以侵害著作人名譽之方法利用其著作者。
二、明知為侵害著作權或製版權之物而散布或意圖散布而陳列或持有或意圖營利而交
    付者。
三、輸入未經著作財產權人或製版權人授權重製之重製物或製版物者。
四、未經著作財產權人同意而輸入著作原件或其重製物者。
五、明知係侵害電腦程式著作財產權之重製物而仍作為直接營利之使用。
著作權法第九十三條：
有左列情形之一者，處二年以下有期徒刑，得併科新臺幣十萬元以罰金：
一、侵害第十五條至第十七條規定之著作人格權者。
二、違反第七十條規定者。
三、以第八十七條各款方法之一侵害他人之著作權者。
